【裁判字號】    91,上易,1175
【裁判日期】    920120
【裁判案由】    竊盜等
【裁判全文】
臺灣高等法院臺南分院刑事判決            九十一年度上易字第一一七五號    Ｇ
      上  訴  人  臺灣雲林地方法院檢察署檢察官
      被      告  戊  ○  ○
右上訴人因被告竊盜等案件，不服臺灣雲林地方法院九十一年度易緝字第一三號中華
民國九十一年八月三十日第一審判決（起訴案號：臺灣雲林地方法院檢察署八十九年
度偵字第五五九號），提起上訴，本院判決如左：
      主      文
上訴駁回。
      理      由
一、公訴意旨以：被告戊○○與一自稱「林朝咸」之年籍姓名不詳成年男子，均係竊
    車後以俗稱「借屍還魂」手法組裝車輛出售圖利之犯罪集團成員，戊○○先囑不
    知情之丁○○（另為不起訴處分）於民國八十八年十月二十七日向「杜瑩芳」購
    買因震災被壓全毀之車牌號碼Ｎ三─二五五九號及Ｃ五─二九八九號二部自用小
    客車，戊○○與該不詳姓名男子再於八十八年十一月二日凌晨五時許，共同在台
    中縣龍井鄉○○村○○○路○段，竊取乙○○所有之車牌號碼Ｈ九─八三七八號
    自用小客車，以俗稱「借屍還魂」手法將車牌號碼Ｈ九─八三七八號自用小客車
    車身套用車牌號碼Ｎ三─二五五九號，戊○○再囑不知情之丁○○持其與該不詳
    姓名男子變造之林朝咸身分證至監理單位辦理過戶登記予林朝咸（林朝咸另為不
    起訴處分），戊○○再轉售予不知情之陳志賢、丙○○（均另為不起訴處分）夫
    妻，陳志賢、丙○○夫妻又轉售予不知情之吳采娟。嗣經警發現該經變造之懸掛
    Ｎ三─二五五九號車牌自用小客車而查悉上情。因認被告涉犯竊盜、行使變造特
    種文書、使公務員登載不實等罪嫌。
二、按犯罪事實應依證據認定之，無證據不得推定其犯罪事實。又不能證明被告犯罪
    或其行為不罰者，應諭知無罪之判決，刑事訴訟法第一百五十四條、第三百零一
    條第一項分別定有明文。本件公訴意旨認定被告涉有前揭犯行，無非以被害人乙○○之指訴、丁○○、陳志賢、丙○○、林朝咸供述及證人杜瑩芳、吳采娟、林
    明宗、林慶豐、林瑞文等之證述，及汽車買賣合約書、照片、變造之林朝咸身份
    證影本為論據。惟查：
（一）被害人乙○○之指訴僅在說明其所有之車牌號碼Ｈ九─八三七八號自用小客車
      失竊，丁○○、甲○○亦只證述被告購買杜瑩芳因震災被壓全毀之車牌號碼Ｎ
      三─二五五九號及Ｃ五─二九八九號二部自用小客車；另丙○○雖買受以車牌
      號碼Ｎ三─二五五九號套用於乙○○失竊之Ｈ九─八三七八號自用小客車，但
      賣車之人並非被告，至其夫陳志賢當丙○○買該車時並未在場，自然無法證明
      係何人賣車，而吳采娟係向陳志賢、丙○○夫妻買車，與被告絲毫無關；另林
      慶豐、林瑞文向自稱林朝咸者購買Ｃ５－２９８９號自小客車（購買後三日又
      解除買賣契約），並未與被告有所接觸，有各該筆錄在卷足憑；至林朝咸據陳
      志賢、丙○○、林慶豐等於偵查中證稱與到庭之林朝咸並非同一人，是林朝咸
      辯稱其身份證於八十四年五月遺失被他人冒用應可認定，故林朝咸於偵查中之
      供述自亦無法作為對被告不利之證據。綜上公訴人所述各該被告、證人等之證
      詞，亦均未能證明被告竊取被害人乙○○之小客車及以俗稱「借屍還魂」手法
      將車牌號碼Ｈ九─八三七八號自用小客車車身套用車牌號碼Ｎ三─二五五九號
      上。
（二）公訴人以查獲車牌號碼Ｈ九─八三七八號自用小客車車身套用車牌號碼Ｎ三─
      二五五九號，加上被害人乙○○指證車牌號碼Ｈ九─八三七八號自用小客車為
      其所失竊之車輛，以資認定車牌號碼Ｈ九─八三七八號自用小客車，為被告與
      不詳姓名之男子所共同偷竊者。姑且不論公訴人不但未能舉證證明被告如何與
      該不詳姓名之男子有犯意聯絡及行為分擔，且所指控竊盜的事實，亦為被告所
      否認，查依丁○○、甲○○所述縱可證明被告購買杜瑩芳因震災被壓全毀之車
      牌號碼Ｎ三─二五五九號及Ｃ五─二九八九號二部自用小客車，但據丙○○證
      述賣車之人並非被告，故亦乏積極證據證明係被告將車牌號碼Ｈ九─八三七八
      號自用小客車車身套用車牌號碼Ｎ三─二五五九號上再行轉售，同理亦不能證
      明就是被告偷了車牌號碼Ｈ九─八三七八號自用小客車，因為被告取得車牌號
      碼Ｈ九─八三七八號自用小客車途徑，並非一定只能出於偷竊，收受、故買贓
      物都有可能，依舊不能證明車輛係被告所竊取。
三、綜上各情相互參酌，公訴人認定被告涉有前揭犯行，尚乏積極證據證明，原審經
    審理後，以查無積極之事證足資證明被告犯行，因予諭知被告無罪之判決核無不
    合。公訴人上訴意旨認被告坦承汽車買賣契約書上之簽名係自己所簽，亦僅能證
    明被告向杜瑩芳購買因震災被壓全毀之車牌號碼Ｎ三─二五五九號及Ｃ五─二九
    八九號二部自用小客車而已，其他各項乏佐證，其上訴為無理由，應予駁回。查
    本案既經判決無罪，則全部併辦部分自與本件無裁判上一罪即非訴訟法上同一案
    件之關係，非本院所得審究，應檢還由檢察官續行偵辦，併此敘明。
據上論結，應依刑事訴訟法第三百六十八條，判決如主文。
本案經檢察官曾銘芳到庭執行職務。
中    華    民    國      九十二      年      一      月      二十      日
      臺灣高等法院臺南分院刑事第四庭
                                      審判長法官  陳    義    仲
                                            法官  楊    子    莊
                                            法官  宋    明    蒼
右正本證明與原本無異。
不得上訴。
                                      法院書記官  余    素    美
中    華    民    國      九十二      年      一      月     二十一     日


司法院資訊處製作；財團法人民間司法改革基金會備份。
